臺灣桃園地方法院刑事判決　　　　　　　　　　　　　九十年度簡上字第二二五號
　　上　訴　人　臺灣桃園地方法院檢察署檢察官
　　被　　　告　甲○○
右上訴人因被告傷害等案件，不服本院中壢簡易庭九十年八月二十三日九十年度壢簡
字第六八八號第一審簡易判決（聲請案號：九十年度偵字第八三九三號），提起上訴
，及移送併案審理（九十年度偵字第一五一九六號），本院管轄之第二審地方法院合
議庭判決如左：
    主  文
原判決撤銷。
甲○○連續違反法院依家庭暴力防治法第十三條所為禁止實施家庭暴力行為之裁定，
處有期徒刑肆月。如易科罰金，以參佰元折算壹日。
    事  實
一、甲○○係乙○之夫，二人為家庭暴力防治法第三條第一款之家庭成員。甲○○前
    曾因對乙○施暴，而經台灣桃園地方法院於民國八十九年十二月二十七日以八十
    九年度家護字第三五六號民事通常保護令裁定令甲○○不得對乙○實施身體或精
    神上不法之侵害，不得直接或間接對乙○為騷擾之聯絡行為，並應完成酒精戒癮
    之處遇計畫，於九十年一月十四日送達溫某在案，有效期間為十個月。詎甲○○
    明知上情，竟仍基於傷害、違反上開保護令之概括犯意，在上開保護令之有效期
    間內，連續於九十年三月三日下午六時三十分許、八月二日晚間十時十分許，在
    二人桃園縣桃園市○○○○街二十六號三樓住處，徒手毆打乙○，而違反上揭保
    護令二次，並分別致乙○第一次受有右手臂第五掌關節處紅腫傷、右前臂紅腫傷
    、頭部疼痛之傷害；第二次受有頭部、前胸、雙前臂、左臀部挫傷。
二、案經乙○訴由桃園縣警察局桃園分局報請台灣桃園地方法院檢察署檢察官偵查起
    訴，及移送併案審理。
    理  由
一、被告甲○○經合法傳喚並未到庭，惟右揭事實，迭經告訴人乙○在警訊、偵審中
    指訴綦詳，並有本院八十九年家護字第三五六號民事保護令及桃園縣警察局桃園
    分局保護令執行記錄表一份、驗傷單三份、告訴人傷處照片數幀附卷可稽。即被
    告在本院前次審理時，亦不否認曾於九十年三月三日、八月二日兩次與告訴人互
    毆之事實。事證明確，被告犯行已堪認定。
二、核被告甲○○所為，係犯家庭暴力防治法第五十條第一款之違反保護令罪，及刑
    法第二百七十七條第一項之傷害罪。其以傷害告訴人之方式違反保護令，係以一
    行為同時觸犯二罪名，為想像競合犯，依刑法第五十五條從一重之違反保護令罪
    處斷。先後二次違反保護令犯行，時間緊接，構成要件相同，顯係基於概括犯意
    而為，應論以連續犯一罪，並依法加重其刑。公訴人雖未敘及被告於九十年八月
    二日毆擊告訴人之犯行，惟此部分事實與已起訴部分之事實間，有連續犯裁判上
    一罪之關係，本院自得併予審酌。原審據以論罪科刑，雖非無見，惟未及斟酌被
    告九十年八月二日之犯行，尚有違誤，上訴意旨執此指摘原判決不當，為有理由
    ，應由本院予以撤銷改判。爰審酌被告此前並無前科，有台灣高等法院被告全國
    前案紀錄表一紙附卷可稽，素行尚稱良好，惟其收受保護令在前，已知喝酒誤事
    ，且應知所警惕，竟無視於公權力告誡，屢屢再犯，及其犯後坦承犯行，態度尚
    稱良好等一切情狀，量處如主文所示之刑，並諭知一科罰金之折算標準，以示懲
    儆。
三、被告經合法通知無正當理由不到庭，爰不待其陳述逕行判決。
據上論斷，應依刑事訴訟法第四百五十五條之一第三項、第三百六十九條第一項前段
、第三百七十一條、第三百六十四條、第二百九十九條第一項前段，家庭暴力防治法
第五十條第一款，刑法第五十六條、第二百七十七條第一項、第五十五條、第四十一
條第一項前段，罰金罰鍰提高標準條例第一條前段、第二條，判決如主文。
本案經檢察官林良蓉到庭執行職務。
中        華        民        國    九十一    年    四    月    十五    日
                                臺灣桃園地方法院刑事第五庭
                                    審判長法  官  江振義
                                          法  官  江德民
                                          法  官  陳彥宏
右正本證明與原本無異
不得上訴
                                          書記官  翁其良
中         華       民        國    九十一    年    四    月    十五    日
論罪法條：家庭暴力防治法第五十條第一款
          刑法第二百七十七條第一項
家庭暴力防治法第五十條
違反法院依第十三條、第十五條所為之下列裁定者，為本法所稱之違反保護令罪，處
三年以下有期徒刑、拘役或併科新臺幣十萬元以下罰金。
一、禁止實施家庭暴力行為。
二、禁止直接或間接騷擾、接觸、通話或其他連絡行為。
三、命遷出住居所。
四、遠離住居所工作場所、學校或其他特定場所。
五、命完成加害人處遇計畫：戒癮治療、精神治療、心理輔導或其他治療、輔導。
刑法第二百七十七條
傷害人之身體或健康者，處三年以下有期徒刑，拘役或一千元以下罰金。
犯前項之罪，因而致人於死者，處無期徒或七年以上有期徒刑，致重傷者，處三年以
上、十年以下有期徒刑。
